臺灣臺南地方法院家事判決　九十一年度婚字第二五六號
　　原告　乙○○○
　　被告　甲 ○ ○
右當事人間請求離婚事件，本院判決如左：
    主    文
原告之訴駁回。
訴訟費用由原告負擔。
    事    實
甲、原告方面：
  一、聲明：
  （一）請求判決原告與被告離婚。
  （二）訴訟費用由被告負擔。
  二、陳述：原告與被告於民國七十一年間結婚，惟被告生性多疑躁烈，稍有拂逆，
            則施毆誣辱原告，復於九十一年四月十一日因口角，即毆打原告，致原
            告頭破血流，原告受有不堪同居之虐待，爰依民法第一千零五十二條第
            三款之規定，請求與被告離婚。
乙、被告方面：
  一、聲明：求為判決駁回原告之訴，訴訟費用由原告負擔。
  二、陳述：每次吵架或打架，均因原告有外遇經常不回家，又在外賭博回家要錢不
            遂所引起，且每次均是原告先行吵鬧要錢及動手毆打被告，被告才回手
            所致。
    理    由
一、本件原告主張與被告於七十一年間結婚，惟被告生性多疑躁烈，稍有拂逆，則施
    毆誣辱原告，復於九十一年四月十一日因口角毆打原告，致原告受有鼻腫脹及
    左肩瘀青血腫及流鼻血之傷害，爰依民法第一０五二條第一項第三款受有不堪同
    居之虐待為由，訴請判決兩造離婚等情。被告則以每次吵架或打架，均因原告有
    外遇及賭博且經常不回家所致，且均是原告先行吵鬧要錢及動手毆打被告，被告
    才回手的等語，資為抗辯。
二、本件原告主張與被告係夫妻，業據提出戶籍謄本為憑，復為被告所不爭執，堪信
    為真實。原告又主張被告生性多疑躁烈，經常毆打原告，復於九十一年四月十一
    日因口角毆打原告，致原告受有鼻腫脹及左肩瘀青血腫及流鼻血之傷害等情，
    固據提出驗傷診斷書肆紙為憑，而被告亦不否認曾毆打原告，惟以每次均係原告
    先吵鬧及動手，伊才回手等語置辯。經查，證人即兩造之女李書勤證稱「：：：
    媽媽先有外遇，並賭博，還拿奶奶的金飾，每次是媽媽先動手的，爸爸受不了才
    打媽媽一下，媽媽也會拿東西亂丟，還叫我去借錢。媽媽這樣的情況很多年，媽
    媽外遇的對象還來打爸爸：：：」等語，證人即兩造之子李貴龍「媽媽在外面賭
    博，回家就鬧爸爸，亂摔東西，並動手打爸爸：：：每次都是媽媽先吵，爸爸才
    動手。媽媽偷奶奶的金飾，還叫姐姐去向別人借錢，媽媽還有外遇，有些過份的
    事情，爸爸沒有打媽媽，是媽媽先打爸爸。」等語，證人即兩造之子李貴雄證稱
    「媽媽先動手打爸爸，因為媽媽每次都好幾天才回家，回家就要向爸爸拿錢，說
    他欠錢莊的錢，並在外面賭博，爸爸不給錢就打爸爸：：：」等語；綜兩造子女
    之證詞觀之，可推定被告抗辯原告外遇常不回家，在外賭博回家向被告要錢，被
    告不給錢就打被告，被告忍無可忍情形下回手打原告等情，為可採信。查原告有
    外遇常不回家，對婚姻之維持，顯有過失；又在外賭博，回家向被告要錢，被告
    不給即動手毆打被告，被告回手，亦係人之常情；則以兩造情形而言，尚難認為
    「有外遇，常不回家，在外賭博，欠錢即回家向被告要錢，不給錢即動手毆打被
    告」之原告受有不堪同居之虐待，是原告主張，尚難憑採。復按當事人主張於己
    有利之事實者，就其事實有舉證之責任，民事訴訟法第二百七十七條定有明文，
    原告既無法舉證證明原告受有不堪同居之虐待，從而，原告以受被告不堪同居之
    虐待為由請求離婚，並無理由，不應准許。
三、據上論結，原告之訴，為無理由，依民事訴訟法第七十八條，判決如主文。
中      華      民      國    九  十  一    年    六    月      十      日
                                    臺灣臺南地方法院家事法庭
~B法      官　王  獻  楠
右為正本係照原本作成。
如對本判決上訴，須於判決送達後二十日內向本院提出上訴狀。
中      華      民      國    九  十  一    年    六    月      十      日
~B法院書記官　白  貴  珠
